臺灣高等法院民事裁定
111年度抗字第817號
抗  告  人  黃國強

上列抗告人因與相對人國泰世華商業銀行股份有限公司間清償債
務聲明異議事件，對於中華民國111年5月25日臺灣臺北地方法院
111年度執事聲字第138號提起抗告，本院裁定如下：
    主  文
抗告駁回。
抗告費用由抗告人負擔。
    理  由
一、本件相對人持原法院97年度司執字第38191號債權憑證（下
    稱系爭債權憑證）為執行名義，向原法院民事執行處（下稱
    執行法院）聲請以110年度司執字第119628號清償債務強制
    執行事件對抗告人於第三人淡水第一信用合作社營業部之存
    款債權為強制執行（下稱系爭執行事件）。執行法院於民國
    111年1月18日核發支付轉給命令，命第三人淡水第一信用合
    作社營業部將抗告人之存款債權於新臺幣（下同）157,850
    元範圍內，向執行法院支付轉給相對人（下稱系爭支付轉給
    命令）。抗告人聲明異議，執行法院司法事務官裁定駁回其
    聲明異議（下稱原處分）。抗告人不服，提出異議，原法院
    裁定駁回其異議（下稱原裁定）。抗告人不服，提起抗告。
二、抗告人異議及抗告意旨略以：伊與相對人間並無借貸關係，
    相對人所陳報之汽車貸款，伊係連帶保證人，並非借款人，
    相對人不應向伊求償。相對人聲請對伊名下之存款強制執行
    ，並未提出具體證明文件，難認其債權存在，相對人應提出
    文件正本以為證明。爰聲明廢棄原裁定云云。
三、按依強制執行法第4條第1項規定，執行法院係依執行名義為
    強制執行；執行法院應為如何之執行，係依執行名義之內容
    定之，對於執行名義之內容並無再為審查裁量之權限。又強
    制執行法第12條規定之聲明異議，係對於強制執行之命令，
    或對於執行法官、書記官、執達員實施強制執行之方法，強
    制執行時應遵守之程序，或其他侵害利益之情事，所設之救
    濟程序；當事人間之實體上爭執，並非聲明異議程序所得救
    濟。
四、按就債務人對於第三人之金錢債權為執行時，執行法院應發
    扣押命令禁止債務人收取或為其他處分，並禁止第三人向債
    務人清償。前項情形，執行法院得詢問債權人意見，以命令
    許債權人收取，或將該債權移轉於債權人。如認為適當時，
    得命第三人向執行法院支付轉給債權人。強制執行法第115
    條第1項、第2項定有明文。經查相對人持系爭債權憑證（相
    對人依臺灣士林地方法院92年度促字第14940號支付命令及
    確定證明書正本而取得）為執行名義，聲請執行法院扣押抗
    告人於淡水第一信用合作社營業部之存款債權157,850元，
    並核發支付轉給命令等情，有系爭執行事件卷宗可稽（見該
    執行卷1-6、17、31-32、36頁）；執行法院依前揭規定，依
    相對人之聲請核發系爭支付轉給命令，經核並無不當。抗告
    人辯稱：伊與相對人間並無借貸關係，相對人應提出文件正
    本以為證明云云，核屬實體爭執事項，應循訴訟程序解決，
    非本件執行程序所得審酌；執行法院就本件執行名義即系爭
    債權憑證之當否，無再為審查裁量之權限，亦非聲明異議程
    序所得審究。原處分駁回抗告人之聲明異議及原裁定駁回抗
    告人之異議，均無違誤。抗告意旨指摘原裁定不當，聲明廢
    棄，非有理由。
五、據上論結，本件抗告為無理由，爰裁定如主文。
中　　華　　民　　國　　111 　年　　8 　　月　　10　　日
                  民事第二十庭  
                        審判長法  官  周祖民
                              法  官  馬傲霜
                              法  官  鄭威莉
正本係照原本作成。
不得再抗告。
中　　華　　民　　國　　111 　年　　8 　　月　　10　　日
　　　　　　　　　　　　　    書記官  楊璧華